【裁判字號】    97,裁,3721
【裁判日期】    970724
【裁判案由】    房屋稅
【裁判全文】
最  高  行  政  法  院  裁  定
                                      97年度裁字第3721號
上  訴  人  中華置地股份有限公司
代  表  人  甲○○
訴訟代理人  陳  長  律師
被 上訴 人  臺北市稅捐稽徵處
代  表  人  乙○○
                          送達代收人  丙○○
上列當事人間房屋稅事件，上訴人對於中華民國97年3月20日臺
北高等行政法院96年度訴字第1912號判決，提起上訴，本院裁定
如下：
    主  文
上訴駁回。
上訴審訴訟費用由上訴人負擔。
    理  由
一、按對於高等行政法院判決之上訴，非以其違背法令為理由，
    不得為之，行政訴訟法第242條定有明文。依同法第243條第
    1項規定，判決不適用法規或適用不當者，為違背法令；而
    判決有同條第2項所列各款情形之一者，為當然違背法令。
    是當事人對於高等行政法院判決上訴，如依行政訴訟法第24
    3條第1項規定，以高等行政法院判決有不適用法規或適用不
    當為理由時，其上訴狀或理由書應有具體之指摘，並揭示該
    法規之條項或其內容；若係成文法以外之法則，應揭示該法
    則之旨趣；倘為司法院解釋或本院之判例，則應揭示該判解
    之字號或其內容。如以行政訴訟法第243條第2項所列各款情
    形為理由時，其上訴狀或理由書，應揭示合於該條項各款之
    事實。上訴狀或理由書如未依此項方法表明者，即難認為已
    對高等行政法院判決之違背法令有具體之指摘，其上訴自難
    認為合法。
二、緣訴外人中華賓士汽車股份有限公司（現已更名為中華環球
    投資控股股份有限公司，下稱中華環球公司）依企業併購法
    規定將其得獨立營運之不動產投資營業新設為上訴人公司，
    並於民國93年12月6日因企業併購法規定分割移轉臺市○○
    區○○路3段118、190號等2房屋予上訴人所有，該等房屋中
    稅籍編號00000000000及00000000000房屋面積共計有11,301
    .6平方公尺部分，及稅籍編號00000000000、00000000000、
    00000000000、00000000000房屋面積計有3,201.3平方公尺
    部分，係供原中華賓士汽車股份有限公司關渡廠使用，原經
    被上訴人所轄北投分處按營業用減半徵收稅率課徵房屋稅在
    案。嗣經被上訴人所轄北投分處查得上開工廠登記證業於92
    年7月3日註銷，而房屋所有權人亦於93年12月6日移轉登記
    為上訴人所有，遂以95年9月20日北市稽北投乙字第0959062
    4600號及95年9月22日北市稽北投乙字第09590624700號函分
    別核定該等房屋自93年12月起按營業用稅率課徵房屋稅，並
    補徵該等房屋94年至95年按營業用稅率與營業用減半徵收稅
    率之差額房屋稅共計新臺幣85萬6,543元。上訴人不服，循
    序提起本件行政訴訟。案經原審駁回其訴。上訴人對於高等
    行政法院判決上訴，雖以該判決違背法令為由，惟核其上訴
    理由，無非重述其在原審起訴狀之理由或係以其一己對法律
    規定之誤解，任意指摘原審駁斥其主張之理由為不當，而未
    具體表明原判決所適用之法規確有如何違背法令之處，或有
    如何違背司法院解釋及本院判例，及有如何合於行政訴訟法
    第243條第2項所列各款之情形，難認為已對原判決之違背法
    令有具體之指摘。依首揭說明，其上訴自不合法，應予駁回
    。
三、據上論結，本件上訴為不合法，依行政訴訟法第249條第1項
    前段、第104條、民事訴訟法第95條、第78條，裁定如主文
    。
中    華    民    國    97    年    7     月    24    日
                    最高行政法院第二庭
                        審判長法官  高  啟  燦
                              法官  林  茂  權
                              法官  黃  合  文
                              法官  廖  宏  明
                              法官  楊  惠  欽
以  上  正  本  證  明  與  原  本  無  異
中    華    民    國    97    年    7     月    25    日
                              書記官  彭  秀  玲


司法院資訊處製作；財團法人民間司法改革基金會備份。
